臺灣高雄地方法院民事裁定
111年度抗字第28號
抗  告  人  邱詳鈞  
相  對  人  裕富數位資融股份有限公司

法定代理人  許國興  


上列當事人間因本票裁定事件，抗告人對於民國111年2月23日本
院司法事務官所為111年度司票字第1495號裁定提起抗告，本院
裁定如下：
    主  文
抗告駁回。
抗告費用新臺幣壹仟元由抗告人負擔。
    理  由
一、本件抗告意旨略以：相對人執有抗告人簽發如附表所示、並
    免除作成拒絕證書之本票1紙（下稱系爭本票）。然相對人
    已提出確認債權不存在之訴，並主張系爭本票為偽造，原裁
    定未審及上情，容有不備，爰依法提起抗告，請求廢棄原裁
    定，並駁回相對人於原審之聲請等語。
二、按執票人向本票發票人行使追索權時，得聲請法院裁定後強
    制執行，票據法第123 條定有明文。又本票執票人依上開規
    定聲請法院裁定許可對發票人強制執行，係屬非訟事件，此
    項聲請之裁定，僅依非訟事件程序，就本票形式上之要件是
    否具備，以審查強制執行許可與否，並無確定實體上法律關
    係存否之效力，如發票人就票據債務之存否有爭執時，應由
    發票人提起確認之訴，以資解決，亦有最高法院56年台抗字
    第714 號及57年台抗字第76號裁判意旨可資參照。
三、經查，相對人主張其執有系爭本票詎經向抗告人提示未獲付
    款，爰依票據法第123條規定聲請裁定許可強制執行等情，
    業據提出與其所述相符之本票影本1紙為證，原裁定依據相
    對人所提出之本票形式上審核系爭本票應記載事項均記載齊
    備，據以准許強制執行，並無違誤。對此，抗告人主張抗告
    人與相對人無債權債務關係；且系爭本票為偽造為由提起抗
    告，核其理由不外為對系爭本票權利義務之實體關係有所爭
    執，依上說明，並非本抗告之非訟程序所得審酌，應由抗告
    人另行提起訴訟，以資解決，始屬正辦。故抗告意旨求為廢
    棄原裁定，為無理由，應予駁回。
四、據上論結，本件抗告為無理由，非訟事件法第46條、第21條
    第2項、第24條第1項，依民事訴訟法第495條之1第1項、第4
    49條第1項、第95條，裁定如主文。
中　　華　　民　　國　　111 　年　　3 　　月　　31　　日
                  民事第四庭  審判長  法  官  鄭子文
                                      法  官  王宗羿
                                      法  官  郭任昇
以上正本證明與原本無異。
如不服本裁定應於送達後10日內向本院提出再抗告狀（並按他造
當事人之人數附繕本），並繳納再抗告費新臺幣1,000元。
再為抗告僅得以適用法規顯有錯誤為理由，並應委任律師為代理
人。
中　　華　　民　　國　　111 　年　　3 　　月　　31　　日
                                      書記官 林秀敏
　　　　　　　　　　　　　　　　　　　
附表：     編號  發  票  日 票面金額  (新臺幣)  到期日 付款地 001 110年9月10日 70,464元 111年1月10日 高雄市